---
title: "8월 4주차 회의"
tags:
  - "para-system"
  - "db-areas"
  - "2022"
aliases:
  - "8월 4주차 회의 46c2bc9739334b7cbd8a2dd96c635894"
notion-id: "46c2bc9739334b7cbd8a2dd96c635894"
folder: "🚀 PARA System 230d0f53623d80fc9622ed288f937b25/DB Areas 🔲 230d0f53623d812fa0e9f500c4679623/(주) 음 66e9b539f26a4b65b785de77451613c8/내부 워크숍 및 회의 c09642829cbb460caade3d89d7122a12/사무실 주간 회의 c5027ddb44b24c63b8a52c69ad7b16c0/2022 회의 26beae718346447fa8aac349f5d51866"
published: false
---

# 8월 4주차 회의

On Going

* 스퀘어 이전과 남구로 로스팅 민원 관련 협의
  * 사무실을 비워주고 스퀘어를 들이고 대신 사무실을 남구로 이전과 함께 외각에 공장을 구해 나감에 대한 고민까지 했다.
  * 사무실 역할에 대해 너무 과소평가 한 생각이 들어 가능한 현 사무실 체제는 유지하려는 방향으로 계획중
  * 관련 사항 이야기.
    * 제조업 관련 고민

* 연나방 메뉴 개발중
  * 담당자 : 원
  * 메뉴 개발과 함께 커피 교육에 대한 이야기도 논의 필요.

* 음 세미나 >> 워크숍 디벨롭
  * 담당자 : 경원
    * 세미나 내용의 약 절반정도 전달.
    * 나머지 일정에 맞게 전달 및 다양하게 준비해보기.

* 독자모임
  * 담당자 : 최이사
    * 1회차 모임 완료
    * 모임 주기 및 앞으로 해야할 일 논의

### Think about

* 우리를 어떻게 인식시킬 것인가.
  * 우리를 알릴 것들에 대한 여전한 고민
* 컨텐츠는 좋지만 멋없는 회사
* IR 관련 고민
* 탁월한 커피 매장이 아닌 회사로써의 이미지.
* 탁월함을 보여주고 싶음
* 결국은 돈의 문제.
